Minutes et répertoires du notaire Simon LE MERCIER, 15 septembre 1609 - 31 octobre 1647 (étude VII)
Archives nationales
- Minutes de Simon LE MERCIER, 1609 - 1647; MC/ET/VII/1 - MC/ET/VII/37
  - Minutes. 1646, MC/ET/VII/35
    - Donation par Bernardin de Graves, écuyer, sieur de Saint-Martin, lieutenant de l'artillerie de France, demeurant Ile Notre-Dame, paroisse Saint-Louis, en la maison où est pour enseigne le Petit-Dauphin, à Pierre de Goutée, commissaire de l'artillerie de France, demeurant à Béziers en Languedoc, de présent logé Ile Notre-Dame, d'une vigne sise au terroir de Palhers, diocèse de Béziers., 4 mai 1646; MC/ET/VII/35; 65
    - Ratification par Bernardin de Graves, écuyer, sieur de Saint-Martin, lieutenant de l'artillerie de France, héritier sous bénéfice d'inventaire de Jean Pierre de Graves, son neveu, commissaire de l'artillerie, demeurant Ile Notre-Dame en la maison où pend pour enseigne le Petit-Dauphin, paroisse Saint-Louis., 4 mai 1646; MC/ET/VII/35; 66
    - Marché entre François Perrier, peintre, demeurant rue de l' Arbre-Sec, paroisse Saint-Germain-l'Auxerrois, et Louis Phélypeaux, seigneur de La Vrillière, conseiller du roi en ses conseils, secrétaire d'état et des commandements de Sa Majesté, commandeur, prévôt et maître de cérémonies de ses ordres, demeurant en son hôtel au bout de la rue des Petits-Champs, pour les peintures à l'huile ou à fresque d'une galerie haute, voûtée, étant à côté du jardin dudit hôtel, moyennant la somme de 9.000 livres, dont 100 livres payées comptant et le reste en trois payements égaux. Ledit seigneur sera tenu de bailler à l'entrepreneur une chambre commode pour dresser les dessins et cartons, et aussi de lui fournir les échafaudages., 5 mai 1646; MC/ET/VII/35; 67
      Les travaux devront être achevés en trois ans ou trois ans et demi, à partir du moment où les échafaudages seront en état d'être utilisés pour la peinture.
      Documents du Minutier central concernant les peintres, sculpteurs et graveurs au XVIIe siècle (1600-1650) [études I à X, 1955 actes], par Marie-Antoinette Fleury, tome I, Paris, S.E.V.P.E.N, 1969, p. 544 (instrument de recherche imprimé dématérialisé, certaines notices sont plus détaillées dans la version intégrale accessible en ligne par la rubrique 'Autres instruments de recherche', voir contexte dans le Plan d’orientation général - Notaires de Paris, guides thématiques du Minutier).
      marché; Arbre-Sec (rue de l'); La Vrillière (hôtel de); Petits-Champs (rue des); Perrier, François; Phélypeaux de La Vrillière, Louis (1599-1683); peintre; secrétaire d'Etat (Ancien Régime)
    - Contrat de mariage entre Michel Bunon, maître cardeur en laine, et Avoye Corneffiole, veuve de Charles Cousturier, en présence de François Patot, maître vitrier, et Jean Varin, orfèvre., 6 mai 1646; MC/ET/VII/35; 68
      contrat de mariage; Bunon, Michel
    - Convention et marché entre Claude Segond, marchand, bourgeois de Draguignan, logé chez le sieur Maillan, teinturier en soie, près de la porte de Buci, à l'enseigne du 'Grand Turc', et Jean Warin, au sujet de la construction d'une machine destinée à élever l'eau que ledit Segond a entreprise pour ledit Warin en la maison de la monnaie., 8 mai 1646; MC/ET/VII/35; 69
      Si la machine n'est pas efficace, ledit Segond s'engage à rembourser toutes les sommes que lui a fournies Jean Warin, si au contraire elle est d'un bon fonctionnement, ils conviendront d'un prix à l'amiable et s'ils ne pouvaient se mettre d'accord, ledit Segond emporterait sa machine en remboursant le prix qu'elle aura coûté.
      Documents du Minutier central concernant les peintres, sculpteurs et graveurs au XVIIe siècle (1600-1650) [études I à X, 1955 actes], par Marie-Antoinette Fleury, tome I, Paris, S.E.V.P.E.N, 1969, p. 758 (instrument de recherche imprimé dématérialisé, certaines notices sont plus détaillées dans la version intégrale accessible en ligne par la rubrique 'Autres instruments de recherche', voir contexte dans le Plan d’orientation général - Notaires de Paris, guides thématiques du Minutier).
      convention; Draguignan (Var); Buci (porte de); Grand Turc (enseigne du); Segond, Louis; Warin, Jean (1604?-1672); commerçant; teinturier blanchisseur
    - Obligation de Nicolas Doumart, écuyer, sieur de La Brangelie, vicomté de Lege, pays de Périgord, logé rue de Harlay en la maison où est pour enseigne l'Image Notre-Dame de Boulogne, paroisse Saint-Barthélemy, et Jacques Rousseau, maître tailleur d'habits, demeurant rue de la Monnaie, paroisse Saint-Germain-l'Auxerrois, à Robert Estienne, maître chirurgien, demeurant rue de l'Arbre-Sec, paroisse Saint-Germain-l'Auxerrois., 12 mai 1646; MC/ET/VII/35; 70
    - Obligation par Pierre Carraud, essayeur et affineur en la monnaie de Lyon, logé rue Saint-Jacques à la Cloche Rouge, envers Jean Warin, maître ouvrier, garde et conducteur des machines de la monnaie, tailleur général et graveur des sceaux de France, pour une somme de 5.745 livres 9 sols 3 deniers pour le reliquat des fontes et affinages d'or et d'argent que ledit Warin a faits pour lui en la monnaie de Lyon, du 13 janvier 1643 au 31 décembre 1645., 13 mai 1646; MC/ET/VII/35; 71
      obligation; Cloche Rouge (enseigne de la); Saint-Jacques (rue); Carraud, Pierre; Warin, Jean (1604?-1672); monnayeur
    - Bail à loyer de Jean Cavignon, maître chandelier, demeurant rue de l'Arbre-Sec, paroisse Saint-Germain-l'Auxerrois, à Corinne Le Bouvier, femme d'Antoine Desfontaines, écuyer, capitaine au régiment du marquis de La Ferté-Imbault, de trois chambres dépendant d'une maison rue de l'Arbalète, paroisse Saint-Germain-l'Auxerrois., 16 mai 1646; MC/ET/VII/35; 72
    - Obligation et transaction entre Philippe Michelet, receveur de Saint-Jean-les-deux-Jumeaux, y demeurant, de présent à Paris, et Charles Noblet, bourgeois de Paris, demeurant derrière la place royale près l'église des minimes, paroisse Saint-Paul, ayant droit par transport de Jean Dubuisson, intendant des maison et affaires du maréchal de Rantzau., 17 mai 1646; MC/ET/VII/35; 73
    - Vente de rentes par Nicolas Lecomte, demeurant paroisse de Nargis près de Château-Landon en Gâtinais, héritier de Jean Lecomte, son frère, capitaine prévôt et receveur de Mandres-aux-Quatre-Tours en Lorraine, à Claude Leclerc, chevalier capitaine de la volière du roi aux Tuileries, paroisse Saint-Germain-l'Auxerrois., 26 mai 1646; MC/ET/VII/35; 74
    - Vente de biens sis sur la paroisse de Corbeilles-en-Gâtinais par Nicolas Lecomte, demeurant paroisse de Nargis, près Château-Landon, de présent à Paris logé rue Grenetat, paroisse Saint-Nicolas-des-Champs, à Claude Leclerc, chevalier capitaine de la volière du roi aux Tuileries, y demeurant, paroisse Saint-Germain-l'Auxerrois., 26 mai 1646; MC/ET/VII/35; 75
    - Mariage entre Jacques Panier, marchand voiturier par eau, demeurant à Rouen, paroisse Saint-Macloud, et Yvonne Macé, fille de François Macé, bourgeois de Paris, et Jeanne Gruau, sa femme, demeurant rue Cloche-Percée, paroisse Saint-Germain-l'Auxerrois., 28 mai 1646; MC/ET/VII/35; 76
    - Bail par Thomas (Tomaso) de Francini, conseiller maître d'hôtel du roi et intendant général des fontaines du roi, demeurant rue Traversière, paroisse Saint-Roch, à Roch Colin, maître charcutier, demeurant rue des Vieilles-Etuves, paroisse Saint-Eustache., 29 mai 1646; MC/ET/VII/35; 77
    - Indemnité de Jean Warin, maître ouvrier, garde et conducteur des machines de la monnaie du roi au moulin, tailleur général des monnaies et graveur des sceaux de France, demeurant en la Monnaie installée aux Galeries du Louvre, paroisse Saint-Germain-l'Auxerrois, à Pierre Poussin, huisier en la Cour des aides, demeurant rue Quicampoix, caution de Louis Bicheur, bourgeois de Paris, à la requête de Warin., 30 mai 1646; MC/ET/VII/35; 78
    - Procuration de Jean Saltiguyr, marchand bourgeois de l'Audres, et Nicole Cousin, sa femme, à Robert Estienne, maître barbier-chirurgien., 2 juin 1646; MC/ET/VII/35; 79
    - Vente par Noël Dassier, maître vinaigrier, demeurant rue Jean de Beauvais, paroisse Saint-Germain-l'Auxerrois, à Noël Feuguier, tonnelier, demeurant à Saint-Denis, de la quantité d'un "demi cens de futailles vieilles bonnes loyales et marchandes pour mettre vin"., 4 juin 1646; MC/ET/VII/35; 80
    - Titre nouvel de Pierre Mignon, bourgeois de Paris, rue Saint-Honoré, paroisse Saint-Germain-l'Auxerrrois, débiteur et propriétaire d'une maison et héritages au village de Clichy, à Melchior Cremont., 13 juin 1646; MC/ET/VII/35; 81
    - Déclaration d'acceptation d'Anne, comte de Noailles, maréchal des camps et armées du roi, gouverneur et sénéchal de la province de Rouergue, gouverneur de la citadelle de Perpignan, capitaine de la compagnie des gendarmes du cardinal Mazarin, demeurant rue Coq-Héron, paroisse Saint-Eustache, du don de la moitié des biens de défunt François de Noailles, son père, pour ce qu'il avait en immeubles au jour de son mariage, et qu'il a renoncé aux immeubles et meubles de la succession pour ne pas être tenu de ses dettes., 16 juin 1646; MC/ET/VII/35; 82
    - Quittance de Madeleine Prieur, veuve de Guillaume Dupré, vivant commissaire général de l'artillerie de France, et contrôleur des poinçons et effigies de la Monnaie, demeurant à Saint-Germain-des-Prés, rue Garancière, paroisse Saint-Sulpice, à Jacques Dupré, son fils., 19 juin 1646; MC/ET/VII/35; 83
    - Accord et quittance de Jeanne Faucheux, veuve de Nicolas Maquart, maître pâtisier à Blois, demeurant à Paris, rue Montmartre, en la maison à l'enseigne du Suisse, et où demeure aussi le nommé Heret, l'un des Cent Suisses du corps du roi, paroisse Saint-Eustache, qui s'est désistée de la poursuite faite à sa requête contre Laurent Pinart, dit La Liberté, prisonnier au For-l'Evêque pour voie de fait. Un autre acte sur la page suivante: Décharge par Marie Secart, veuve de Pierre Dolle, demeurant rue Béthizy, paroisse Saint-Germain-l'Auxerrois, pour le même Laurent Pinart., 20 juin 1646; MC/ET/VII/35; 84
    - Accord entre Antoine de Noailles et Anne de Noailles, frères, au sujet de leurs héritages., 21 juin 1646; MC/ET/VII/35; 85
    - Marché de nettoiement des boues par Alain et Claude Noizet, père et fils, voituriers par terre, demeurant à Paris, à la Maison Rouge, rue Traversante, paroisse Saint-Roch, à René de Longueil, chevalier seigneur de Maison [Lafitte], président au Parlement, demeurant rue de Béthizy, paroisse Saint-Germain-l'Auxerrois, Jean Quenault, conseiller du roi, demeurant rue Saint-Honoré, même paroisse, Pierre Le Grand, secrétaire du roi, demeurant même rue et paroisse, François Augis, aussi secrétaire du roi, demeurant rue Royale, paroisse Siant-Roch, Jean Frarin, secrétaire du roi, Claude de Bourges, secrétaire du roi, demeurant rue des Bourdonnais, paroisse Saint-Germain, Antoine Fournier, président en l'élection de Paris, demeurant rue Saint-Thomas, paroisse Saint-Germain-l'Auxerrois, Louis Royer, secrétaire du Conseil général des finances, demeurant rue Neuve-Saint-Honoré, paroisse Saint-Roch, et Jean Morien, marchand de fer, demeurant rue Saint Honoré, tous nommés et élus en l'assemblée tenue en l'hôtel du sieur de Maisons, le 23 de juin 1646 pour donner ordre au nettoiement des boues et immondices et faire les marchés., 27 juin 1646; MC/ET/VII/35; 86
    - Obligation de Jacques Claireau, cordonnier des écuyers du duc d'Orléans, et sa femme, à Gabrielle de Doussy, veuve de Jacques Bonnart, avocat en parlement., 30 juin 1646; MC/ET/VII/35; 87
    - Continuation de bail par Marie Bizet, veuve de Claude Cousturier, marchand orfèvre, et autres, à Pierre Graffart, marchand laboureur à Bois le Vicomte., 30 juin 1646; MC/ET/VII/35; 88
      bail; Cousturier, Claude
    - Ratification de titre nouvel et reconnaissance par Madeleine Boisvert, fille majeure, demeurant à Saint-Germain-des-Prés, rue des Saints-Pères, paroisse Saint-Sulpice, 6 juillet 1646; MC/ET/VII/35; 89
    - Mise en apprentissage par Claude Saintar, maître cordonnier à Paris, demeurant rue Saint-Honoré, paroisse Saint-Eustache, de Marie Saintar, sa fille, auprès de Simon Gallampoix, maître marchand pourpointier, demeurant rue Tirechappe, paroisse Saint-Germain-l'Auxerrois., 9 juillet 1646; MC/ET/VII/35; 90
    - Titre nouvel de Mathieu Coteret, maître chandelier en suif, bourgeois de Paris, demeurant rue Saint-Denis, paroisse Saint-Sauveur, pour une maison rue Saint-Denis, paroisse Saint-Sauveur., 10 juillet 1646; MC/ET/VII/35; 91
    - Quittance d'Albin Fillassier, marchand bourgeois de Paris, demeurant rue Saint-Denis, paroisse Saint-Jacques-de-la Boucherie, à la maison à l'enseigne de la Clef, à Maurice Desvieux, parfumeur et valet de chambre du roi, et à Claire Fillassier, sa femme., 9 juillet 1646; MC/ET/VII/35; 92
    - Echange entre les religieux de Saint-Victor et Nicolas de Bailleul, chevalier baron de Château-Gontier, chancelier de la reine et surintendant des finances de France, demeurant rue de Braque, en son hôtel., 13 juillet 1646; MC/ET/VII/35; 93
    - Bail à loyer par Toussaint Sanson, marchand frippier, demeurant rue de la Tonnellerie, paroisse Saint-Eustache, à Pierre Dupont, cocher à Paris, et Catherine Grosset, sa femme, demeurant àSaint-Germain-des-Prés, rue des Cannettes, paroisse Saint-Sulpice, un corps de logis rue des Ciseaux., 14 juillet 1646; MC/ET/VII/35; 94
    - Constitution par Barthélemy Du Breuilh, officier de la bouche du roi, et sa femme, demeurant à Paris rue Montmartre, paroisse Saint-Eustache à Antoine Poullin, sieur Duclos, commissaire ordinaire de l'artillerie de France, demeurant à Paris, rue des Poulies, paroisse Saint-Germain-des-Prés., 14 juillet 1646; MC/ET/VII/35; 95
    - Procuration d'Anne de Noailles, demeurant rue Coq-Héron, paroisse Saint-Eustache, à Pierre Villèle, seigneur Duchemin, président aux enquêtes du Parlement., 14 juillet 1646; MC/ET/VII/35; 96
    - Procuration d'Anne de Noailles, demeurant rue Coq-Héron, paroisse Saint-Eustache, à Pierre Gaytat, secrétaire du roi., 15 juillet 1646; MC/ET/VII/35; 97
    - Bail à loyer par Martin Boienval, prêtre religieux au couvent des minimes de Notre-Dame du bois de Vincennes, et frère Charles Bertrand, aussi religieux de ce couvent, à Hélie Compoing, maître pècheur à verges, demeurant au Pont Saint-Maur, d'un pré, dit le pré des Bons Hommes, près la Marne., 16 juillet 1646; MC/ET/VII/35; 98
    - Quittance de Jacques Dumas, maître d'hôtel de feu le comte de Noailles, Jacques Malaville, chirurgien, et autres pour sommes versées par l'évêque de Saint-Flour, exécuteur testamentaire du comte de Noailles., 17 juillet 1646; MC/ET/VII/35; 99
    - Décharge par Jacques Dupré, demeurant à Saint-Germain-des-Prés, rue Garancière, paroisse Saint-Sulpice, Abraham Dupré, commissaire général des fontes de l'artillerie, demeurant à l'Arsenal, Louise Dupré, femme de François Lecomte, procureur en parlement, Marie Dupré, fille majeure, demeurant avec Jacques Dupré, son frère, héritiers de Maeleine Prieur, leur mère, veuve de Guillaume Dupré, commissaire général des fontes et artillerie de France et contrôleiur général des effigies et poinçons de la Monnaie., 18 juillet 1646; MC/ET/VII/35; 100
    - Inventaire après décès de Madeleine Prieur, veuve de Guillaume Dupré, conseiller général des fontes de l'artillerie de France et contrôleur des poinçons et effigies des monnaies de France (4 tableaux)., 18 juillet 1646; MC/ET/VII/35; 101
      inventaire; Prieur, Magdelaine
    - Bail par Martin Boyenval, prêtre religieux profès et correcteur du couvent des minimes du bois de Vincennes et frère Charles Bertrand, aussi religieux au couvent, à Claude Rouvallet et Philippe Mainguet, laboureurs à Fontenay-sous-Bois de trois arpents de terres sise au terroir de Fontenay près la petite porte du parc de Vincennes dite porte aux vaches., 19 juillet 1646; MC/ET/VII/35; 102
    - Testament d'Antoine de Noailles, comte d'Ayen, demeurant près Saint-Thomas-du-Louvre, paroisse Saint-Germain-l'Auxerrois., 22 juillet 1646; MC/ET/VII/35; 103
    - Quittance de rachat sur les cinq grosses fermes par Pierre Maissat, secrétaire du roi, à Macé Bertrand, trésorier de l'Epargne pour 2800 livres., 23 juillet 1646; MC/ET/VII/35; 104
    - Vente par Jean Philippe Dupin, général en la Cour des aides et finances de Guyenne à Cahors, et juge civil et criminel capitaine châtelain de Saint-Antonin-en-Rouergue, de présent logé à Paris rue Coq-Héron près l'hôtel de Hollande paroisse Saint-Eustache, à Daniel Dupin, son cousin, avocat au parlement de Toulouse, logé rue des Petits-Champs à l'enseigne du Juste d'Or, paroisse Saint-Eustache, l'office de juge civil et criminel et capitaine châtelain de Saint-Antonin., 27 juillet 1646; MC/ET/VII/35; 105
    - Inventaire après décès d'Antoine de Noailles, comte d'Ayen, décédé rue de Matigon, paroisse Saint-Germain l'Auxerrois, à la requête de Jean Maillard, trésorier et payeur de la Gendarmerie de France, demeurant rue de Bétizy, paroisse Saint-Germain-l'Auxerrois, son exécuteur testamentaire, 1er août 1646; MC/ET/VII/35; 106
    - Donation de Marie Racine, veuve en secondes noces de de Robert Guillien, contrôleur au grenier à sel de Nemours et contrôleur ordinaire de la maison du duc de Nemours, et en dernièces noces de Nicolas Jacob, secrétaire et trésorier de la chambre du roi, demeurant en la maison de Monseur Falcony, maître des comptes, rue des Augustins, paroisse Saint-André-des-Arts, à Guillaume Ferté, marchand épicier, bourgeois de Paris, demeurant au Marché-Neuf, paroisse Saint-Barthélemy, et à Catherine Fresneau, sa femme, de 6300 livres tournois., 4 août 1646; MC/ET/VII/35; 107
    - Apprentissage par de Nicolas Lenoir, marchand mercier joaillier, bourgeois de Paris, demeurant rue Saint-Honoré, paroisse Saint-Eustache, de Jean François Lenoir, son neveu, natif de Nancy, placé auprès de Jean Cossard, marchand de soie, demeurant rue Saint-Denis, paroisse Saint-Germain-l'Auxerrois., 9 août 1646; MC/ET/VII/35; 108
    - Contrat de mariage entre Jehan Loupiat, pêcheur à verge demeurant rue du Pied-de-Boeuf, et Jeanne Duthié., 12 août 1646; MC/ET/VII/35; 109
      contrat de mariage; Loupiat, Jehan
    - Dépôt au rang des minutes d'un mémoire de sommes dues par Noailles le 22 juillet 1646., 14 août 1646; MC/ET/VII/35; 110
    - Consentement par Catherine Josseaume, femme autorisée par justice à la poursuite de ses droits, au refus de Germain Rantz, marchand bourgeois de Paris, son mari en secondes noces, et en premières de Jean Janvier, chaussetier des écuyers du roi, en son nom à cause de la communauté entre elle et son premier mari, demeurant devant l'horloge du Palais, paroisse Saint-Barthélemy, Elisabeth Janvier, femme aussi autorisée par justice à la poursuite de ses droits au refus de Robert Pierre, marchand bourgeois de Paris, demeurant Petit-Pont, paroisse Sainte-Geneviève-des-Ardents, comme héritière pour un tiers de Janvier, son père, et encore Jean Javier, tailleur des écuyers du roi, tant en son nom que comme héritier de défunt Janvier son père que comme curateur de Mathurin Janvier son frère, héritier pour l'autre tiers de défunt son père, demeurant rue Saint-Honoré, paroisse Saint-Germain-l'Auxerrois, lesquelles parties consentent que Mathurin Brochand, marchand drapier fournissant les écuries du roi, reçoive de Monsieur Louis, trésorier des écuries, la somme de 3921 livres pour fournitures faites par le défunt., 14 août 1646; MC/ET/VII/35; 111
    - Mainlevée par Mathurin Brochand, marchand drapier, bourgeois de Paris, fournissant les écuries du roi, demeurant rue Saint-Honoré, paroisse Saint-Eustache, à Catherine Josseaume, veuve en premières noces de Jean Janvier, et autres héritiers de Jean Janvier., 14 août 1646; MC/ET/VII/35; 112
    - Accord entre Marie Durand, femme de Jean Millette, receveur des aides de Bar-sur-Aube, demeurant rue et paroisse Saint-Germain-l'Auxerrois, d'une part, et Adran Vasse, 16 août 1646; MC/ET/VII/35; 113
    - Transport entre Charles de Noailles, conseiller du roi en ses conseils, évêque de Rodez et prieur du prieuré de La Réolle, de présent logé à Paris rue Coq-Héron, en l'hôtel de Hollande, paroisse Saint-Eustache, à Jean Reyer, secrétaire de la chambre du roi, demeurant rue Saint-Honoré, paroisse Saint-Germain-l'Auxerrois, de 2000 livres tournois à prendre sur le sieur Couraulle, serurier du prieuré de La Réolle., 16 août 1646; MC/ET/VII/35; 114
    - Marché entre Charles Brier, maître jardinier à Paris, demeurant hors et proche la porte de Richelieu, paroisse Saint-Eustache, et Pierre Selinquart, marchand bourgeois, demeurant rue de Béthizy, en la maison où est l'Image saint Pierre,, paroisse Saint-Germain-l'Auxerrois, pour vider et netooyer toutes les écuries et dépendances de la maison où est pour enseigne l'Image saint Pierre, durant un an, deux jours par semaine., 30 août 1646; MC/ET/VII/35; 116
    - Inventaire de Louis Guignard, laboureur à Ruly (Reuilly ?) près Paris, paroisse Saint-Paul, à la requête de Bartholomée Gouvert, sa veuve, tant en son nom que comme tutrice de leurs enfants mineurs. Cet inventaire est apporté par la veuve à Me de Bierne, successeur de Me Le Mercier, pour être mis au rang des minutes dud. Le Mercier, le 25 octobre 1651., 13 septembre 1646; MC/ET/VII/35; sans numéro
    - Bail par Pierre Fontaine, marchand drapier, demeurant sous les pilliers de la Tonnellerie, paroisse Saint-Eustache, à Jean Desjoux, marchand frippier, demeurant sous les pilliers de la Tonnellerie en la maison où est pour enseigne le Mouton, des dépendances de cette maison, à savoir une portion de la boutique, deux chambres à l'étage, etc., 17 septembre 1646; MC/ET/VII/35; 117
    - Bail pour trois ans, par Claude Bretel, abbé de l'abbaye de Saint-Victor-en-Caux, (1) diocèse de Rouen, logé rue Saint-Jacques, vis-à-vis le collège du Plessis, agissant comme procureur de Claude de Bretel, seigneur de Lanquetot, son père, à Jean Warin, d'un pavillon faisant partie d'une grande maison sise place de Matignon, le reste de la maison étant loué à un marchand de chevaux, moyennant un loyer annuel de 600 livres tournois., 22 septembre 1646; MC/ET/VII/35; 118
      Si le travail que ledit Warin fera faire dans ledit pavillon obligeait, à cause de l'incommodité, (2) l'autre locataire à résilier son bail, il sera tenu de reprendre la totalité de la maison..
      Pièces jointes:.
      - Bollebec. - 1646, 29 août. - Procuration de Claude Bretel de Lanquetot à Claude Bretel, abbé de Saint-Victor-en-Caux son fils..
      - Du même jour. - Procuration du même au même, pour passer bail avec le sieur Warin..
      Compléments de description: (1) Saint-Victor-l'Abbaye, cant. de Tôtes, arr. de Dieppe, Seine-Maritime. (2) Warin a certainement l'intention d'y installer des ateliers et forges pour la monnaie, car la place de Matignon se trouvait en effet entre la rue des Orties et le cul de sac Saint-Thomas-du-Louvre, donc tout près de la maison des monnaies. L'année 1647 est en déficit dans l'étude VII, mais le répertoire porte mention d'actes passés par Jean Warin au cours de l'année.
      bail; Bolbec (Seine-Maritime); Monnaie (rue de la); Monnaies (hôtel des); Orties (rue des); Plessis (collège du); Saint-Jacques (rue); Saint-Victor-l'Abbaye (Seine-Maritime); Seine-Maritime (Haute-Normandie, département); Bretel de Lanquetot, Claude; Bretel, Claude; Lanquetot (M. de); Warin, Jean (1604?-1672); abbé; commerçant; monnayeur
    - Mise en apprentissage, par Alexandre Penet, brodeur de la reine, demeurant rue de l'Autruche, de Louis Samuel Lebas, fils de Samuel Lebas, maître peintre à Paris, y demeurant, auprès de Louis Buard et Henri Stresort, maîtres peintres à Paris, rue de la Monnaie, pour quatre ans, moyennant 150 livres., 25 septembre 1646; MC/ET/VII/35; 119
      L'apprenti sera logé, nourri, chauffé, éclairé et entretenu aux frais de ses maîtres..
      Compléments de description: Les Penet sont apparentés à la famille Lebas.